【裁判字號】    96,易,584
【裁判日期】    970218
【裁判案由】    竊盜
【裁判全文】
臺灣雲林地方法院刑事判決               96年度易字第584號
公  訴  人  臺灣雲林地方法院檢察署檢察官
被      告  甲○○
            乙○○
            丙○○
上列被告等因竊盜案件，經檢察官提起公訴（96年度偵字第397
、765 號），被告等就被訴事實為有罪之陳述，本院裁定進行簡
式審判程序，判決如下：
    主  文
甲○○結夥三人以上竊盜，處有期徒刑柒月，減為有期徒刑月
又拾伍日，如易科罰金，以新臺幣壹仟元折算壹日。又共同竊盜
，處有期徒刑肆月，如易科罰金，以新臺幣壹仟元折算壹日，減
為有期徒刑貳月，如易科罰金，以新臺幣壹仟元折算壹日。應執
行有期徒刑伍月，如易科罰金，以新臺幣壹仟元折算壹日。
乙○○結夥三人以上竊盜，累犯，處有期徒刑捌月，減為有期徒
刑肆月，如易科罰金，以新臺幣壹仟元折算壹日。又共同竊盜，
累犯，處有期徒刑伍月，如易科罰金，以新臺幣壹仟元折算壹日
，減為有期徒刑貳月又拾伍日，如易科罰金，以新臺幣壹仟元折
算壹日。應執行有期徒刑陸月，如易科罰金，以新臺幣壹仟元折
算壹日。
丙○○結夥三人以上竊盜，處有期徒刑捌月，減為有期徒刑肆月
，如易科罰金，以新臺幣壹仟元折算壹日。
    事  實
一、乙○○前因違背安全駕駛、竊盜及詐欺等案件，分別經法院
    判處有期徒刑3 月、2 月、2 月確定，經定應執行為有期徒
    刑6 月，於民國95年8 月26日縮刑期滿執行完畢。
二、甲○○、乙○○、丙○○共同基於意圖為自己不法所有之犯
    意聯絡，於96年1 月10日晚上11時許，結夥3 人前往雲林縣
    斗六市工業區內某處工廠，由甲○○，乙○○進入工廠內徒
    手搬運馬達、電線，丙○○在外把風之方式，共同竊取該處
    不詳之人所有之抽水馬達1 台及電纜線3 梱（重約17.7公斤
    ），得手後，3 人騎乘機車將上開物品載往他處，途經雲林
    縣斗六市○○路65號前空地為警當場查獲，並扣得上開抽水
    馬達1 台及電纜線電線3 梱。
三、甲○○、乙○○復共同基於意圖為自己不法所有之犯意聯絡
    ，於96年1 月26日下午2 時許，在雲林縣斗六市○○里○○
    路72-8號香蕉園旁，甲○○、乙○○共同徒手竊取該處不詳
    之人所有之鋁門窗鋁條28支，得手後，2 人騎乘機車將之載
    往資源回收場變賣途中，在雲林縣斗六市○○路○○道路為
    警查獲，並扣得上開鋁條28支。
四、案經雲林縣警察局斗六分局報告臺灣雲林地方法院檢察署檢
    察官偵查起訴。
    理  由
一、本件被告甲○○、乙○○、丙○○所犯均係死刑、無期徒刑
    、最輕本刑為3 年以上有期徒刑以外之罪，被告等就被訴事
    實均為有罪之陳述，經本院裁定以簡式審判程序審理，依刑
    事訴訟法第273 條之2 、同法第159 條第2 項之規定，不適
    用傳聞法則有關限制證據能力之相關規定，合先敘明。
二、上揭事實，業據被告甲○○、乙○○、丙○○坦承不諱，被
    告3 人所犯事實欄二部分，有現場照片10張、雲林縣警察局
    斗六分局96年2 月12日函文暨職務報告書、照片、招領公告
    1 份及扣案之抽水馬達1 台、電纜線3 梱可證；被告甲○○
    、乙○○所犯事實欄三部分，有雲林縣警察局斗六分局96年
    9 月5 日函文暨職務報告書、照片1 份及鋁條28支扣案可證
    ，足認被告3 人上開自白與事實相符，堪可採信。本件事證
    明確，被告等犯行堪以認定，應依法論科。
三、核被告甲○○、乙○○、丙○○事實欄二所為，均係犯刑法
    第321 條第1 項第4 款之結夥三人以上加重竊盜罪；被告甲○○、乙○○事實欄三所為，均係犯刑法第320 條第1 項之
    竊盜罪。被告甲○○、乙○○、丙○○就事實欄二所示犯行
    及被告甲○○、乙○○就事實欄三所示犯行，分別有犯意聯
    絡及行為分擔，皆為共同正犯。被告甲○○、乙○○前後2
    次竊盜犯行，犯意各別，應分論併罰。又被告乙○○有如事
    實欄一所載之前案科刑及執行紀錄，有卷附臺灣高等法院被
    告前案紀錄表可按，其受有期徒刑之執行完畢，5 年以內故
    意再犯有期徒刑以上之罪，所犯上開各罪，均為累犯，應依
    刑法第47條第1 項之規定，各加重其刑。爰審酌被告3 人均
    年輕力壯，不思循正途謀生，竟竊取他人財物，其等竊盜之
    手段、所得財物價值，及其犯後態度、職業、學歷等一切情
    狀，分別量處如主文所示之刑。末查被告甲○○、乙○○、
    丙○○就事實欄二所示之竊盜犯行及被告甲○○、乙○○就
    事實欄三所示之竊盜犯行，犯罪時間均在96年4 月24日以前
    ，核與中華民國96年罪犯減刑條例第2 條第1 項第3 款所定
    減刑條件相符，爰均依同條例第7 條之規定，分別減其宣告
    刑2 分之1 ，併諭知易科罰金之折算標準。被告甲○○、乙○○2 人所犯上開罪刑，並依刑法第51條第5 款之規定，定
    其應執行之刑。扣案之抽水馬達1 台、電纜線3 梱及鋁條28
    支，均為本案被告竊得之物，非屬其等所有，爰均不予宣告
    沒收。
據上論斷，應依刑事訴訟法第273 條之1 第1 項、第299 條第1
項前段，刑法第28條、第320 條第1 項、第321 條第1 項第4款
、第47條第1 項、第41條第1 項前段、第51條第5 款，刑法施行
法第1 條之1 第1 項、第2 項前段，中華民國96年罪犯減刑條例
第2 條第1 項第3 款、第7 條、第9 條，判決如主文。
本案經檢察官丁○○到庭執行職務。
中    華    民    國    97    年    2     月    18    日
                  刑事第二庭    法  官  王  素  珍
以上正本證明與原本無異。
如不服本判決，應於判決收受後10日內，向本院提出上訴狀（須
附繕本）。
                                書記官  吳  伊  婷
中    華    民    國    97    年    2     月    20    日
附錄本案論罪科刑法條：
中華民國刑法第320條第1項
（普通竊盜罪、竊佔罪）
意圖為自己或第三人不法之所有，而竊取他人之動產者，為竊盜
罪，處5 年以下有期徒刑、拘役或5 百元以下罰金。
意圖為自己或第三人不法之利益，而竊佔他人之不動產者，依前
項之規定處斷。
前二項之未遂犯罰之。
中華民國刑法第321條第1項第4款
（加重竊盜罪）
犯竊盜罪而有左列情形之一者，處6 月以上5 年以下有期徒刑：
一  於夜間侵入住宅或有人居住之建築物、船艦或隱匿其內而犯
    之者。
二  毀越門扇、牆垣或其他安全設備而犯之者。
三  攜帶兇器而犯之者。
四  結夥三人以上而犯之者。
五  乘火災、水災或其他災害之際而犯之者。
六  在車站或埠頭而犯之者。
前項之未遂犯罰之。


司法院資訊處製作；財團法人民間司法改革基金會備份。
